臺灣新北地方法院刑事判決
                                 110年度審交易字第1016號
公  訴  人  臺灣新北地方檢察署檢察官
被      告  黃永銅

                    籍設桃園市○鎮區○○路000 號（桃園○○○○○○○○○）


上列被告因過失傷害案件，經檢察官提起公訴（110 年度偵緝字
第2409號），本院判決如下：
    主  文
黃永銅汽車駕駛人無駕駛執照駕車犯過失傷害罪，處拘役伍拾日
，如易科罰金，以新臺幣壹仟元折算壹日。
    事實及理由
壹、查被告黃永銅所犯係死刑、無期徒刑、最輕本刑為3 年以上
    有期徒刑以外之罪，其於準備程序就被訴事實為有罪之陳述
    ，經告知簡式審判程序之旨，並聽取其與檢察官之意見後，
    本院認無不得或不宜改依簡式審判程序進行之處，爰依刑事
    訴訟法第273 條之1 第1 項、第284 條之1 之規定，裁定進
    行簡式審判程序。
貳、本案犯罪事實、證據及應適用之法條，除下列事項應予補充
    外，餘均引用附件即檢察官起訴書之記載：
一、犯罪事實欄一之末，應補充「嗣經黃永銅前往警察機關報案
    時，向到警員坦承為肇事者，並接受其後裁判」。
二、補充「道路交通事故肇事人自首情形記錄表、公路監理電子
    閘門以證號查詢汽車駕駛人之查詢結果各1 份（參110 年度
    偵字第5082號卷第24頁、第26頁）」、「被告黃永銅於111
　　年1 月27日本院準備程序及審理時之自白（參本院卷附當日
    各該筆錄）」為證據。
叁、審酌被告案發時未考領合格之駕駛執照，本不得在公用道路
    上駕駛車輛，且一旦違規駕車上路，更應提高警覺並遵循道
    路交通安全規則，以維護自身及其他用路人之生命、身體或
    財產安全，卻於案發時地擅自闖越紅燈號誌，因而造成本件
    交通事故，並致告訴人呂銘席受有附件犯罪事實欄一所示之
    傷害，實有不該，兼衡被告之素行、教育程度、職業、家庭
    經濟與生活狀況，以及犯後始終坦承犯行，態度勉可，然迄
    今未能與告訴人達成和解或成立調解，亦未取得告訴人之諒
    解等一切情狀，量處如主文所示之刑，並諭知易科罰金之折
    算標準，以資處罰。
肆、本判決係依刑事訴訟法第310 條之2 及第454 條所製作之簡
    化判決，依法僅需記載犯罪事實、證據名稱及應適用之法條
    ，並得以簡略方式為之，如認定之犯罪事實、證據及應適用
    之法條，與檢察官起訴書之記載相同者，得引用之，附此敘
    明。
據上論斷，應依刑事訴訟法第273 條之1 第1 項、第299 條第1
項前段、第310 條之2 、第454 條（本件依刑事判決精簡原則，
僅記載程序法條文），判決如主文。
本案經檢察官范孟珊偵查起訴，由檢察官陳炎辰到庭執行公訴。
中　　華　　民　　國    111   年 　  3  　月 　  8  　日
                刑事第二十四庭  法  官　李俊彥   
以上正本證明與原本無異。
如不服本判決，應於判決送達後20日內敘明上訴理由，向本院提
出上訴狀（應附繕本），上訴於臺灣高等法院。其未敘述上訴理
由者，應於上訴期間屆滿後20日內向本院補提理由書「切勿逕送
上級法院」。
                                書記官  林慈恩
中　　華　　民　　國　  111 　年　   3    月     8    日
附錄本判決論罪之法律條文：
中華民國刑法第284 條
因過失傷害人者，處1 年以下有期徒刑、拘役或10萬元以下罰金
；致重傷者，處3 年以下有期徒刑、拘役或30萬元以下罰金。

道路交通管理處罰條例第86條
汽車駕駛人，無駕駛執照駕車、酒醉駕車、吸食毒品或迷幻藥駕
車、行駛人行道或行經行人穿越道不依規定讓行人優先通行，因
而致人受傷或死亡，依法應負刑事責任者，加重其刑至二分之一
。
汽車駕駛人，在快車道依規定駕車行駛，因行人或慢車不依規定
，擅自進入快車道，而致人受傷或死亡，依法應負刑事責任者，
減輕其刑。
--------------------------------------------------------
附件：
臺灣新北地方檢察署檢察官起訴書
                                   110年度偵緝字第2409號
　　被　　　告　黃永銅　男　38歲（民國00年0月0日生）
　　　　　　　　　　　　籍設桃園市○鎮區○○路000號
　　　　　　　　　　　　（桃園○○○○○○○○○）
  　　　　　　　　　　　現居新北市○○區○○路0段000號4樓
　　　　　　　　　　　　國民身分證統一編號：Z000000000號
上列被告因過失傷害案件，已經偵查終結，認應提起公訴，茲將
犯罪事實及證據並所犯法條分敘如下：
　　　　犯罪事實
一、黃永銅無駕駛執照，於民國109年4月16日11時52分許，駕駛
    車牌號碼000-0000號自用小客車，沿新北市樹林區佳園路3
    段西往東方向行駛，途經佳園路3段與佳園路3段145巷路口
    時，本應注意車輛行駛至行車管制號誌正常運作之交岔路口
    ，應遵守交通號誌之指示，而依當時情況，又無不能注意之
    情事，竟闖紅燈穿越路口，適呂銘席騎乘車牌號碼000-0000
    號普通重型機車，沿佳園路3段145巷南往北方向直行，行駛
    至該路口，見狀閃避不及，兩車因而發生碰撞，致呂銘席人
    車倒地，並受有頭部外傷併腦震盪、頸部及四肢多處肌肉挫
    傷等傷害。
二、案經呂銘席訴由新北市政府警察局樹林分局報告偵辦。
　　　　證據並所犯法條
一、證據清單及待證事實：
編號 證據清單 待證事實 1 被告黃永銅於偵查中之自白 被告駕車於上開時、地闖紅燈，而與告訴人呂銘席騎乘之機車發生交通事故，並致告訴人受傷之事實。 2 告訴人呂銘席於警詢及偵查中之指訴 全部犯罪事實。 3 行天宮醫療志業醫療財團法人恩主公醫院109年4月17日診斷證明書1紙 告訴人受有上開傷害之事實。 4 道路交通事故現場圖、道路交通事故調查報告表（一）（二）各1件、現場、車損照片、現場監視器光碟暨擷取照片各1份 證明車禍發生地點、相對位置、雙方車損情形及肇事原因。 5 新北市政府警察局舉發違反道路交通管理事件通知單2份 被告無汽車駕駛執照，駕車闖紅燈為警製單告發之事實。 
二、核被告所為，係犯刑法第284條前段之過失傷害罪嫌。被告
    無駕駛執照駕車，因而致人受傷，請依道路交通管理處罰條
    例第86條第1項之規定，加重其刑。另被告於本件車禍後，
    於有偵查犯罪權限之機關或公務員查知其為肇事者前，主動
    向到場處理交通事故之警員坦承為肇事者而自首接受裁判，
    有道路交通事故肇事人自首情形記錄表附卷可稽，請依刑法
    第62條前段規定，審酌是否酌量減輕其刑，並請依法先加重
    後減輕之。
三、依刑事訴訟法第251條第1項提起公訴。
      此  　致
臺灣新北地方法院
中　　華　　民　　國　 110　　年　　9 　　月　　3 　　日
　　　　　　　　　　　　　　　檢　察　官  范孟珊